# 请教陈版，触发转让协议原股东兜底赔款补偿的业务处理，盼复！

提问人：yuxiaojun0206 时间：2021-12-28 21:31:32
陈老师，您好：
目前碰到一个业务背景如下：
A公司于 2013 年购买B公司持有标的公司C的100%股权。该协议中包括老股东兜底条款，与标的项目及标的公司相关的全部费用（包括但不限于税费、建造成本及或有债务），倘若该等费用在交割前直接或者间接产生，则由转让方B承担。 2020 年标的公司C补缴了交割前产生的土地出让金（C自身无能力补缴，由股东A资金划拨给C补缴），同时A诉讼标的公司原股东B履行当时股权转让的兜底条款，现经法院判决后赔偿款于 2021 年到A公司账户。
参考了类似该业务的回复【股权转让时转让方承担或有负债的处理）】。
目前有三种理解：
1 、该笔土地出让金诉讼赔偿触发了股转协议中的兜底条款，土地出让金属于对价包含部分应冲减长期股权投资成本。
2 、补缴的土地出让金并不会增加标的公司的净资产，不影响收购时的对价，因此该笔业务应作为对现股东的补偿性款项，计入当期损益“营业外收入”。
3 、C补缴的土地出让金系股东A资金划拨应冲减“其他应收款”。
个人比较倾向第②种理解，如果①是正确的，那么请问单体报表冲减长期股权投资成本，在合并层面对购买日后视新的情况对原购买成本进行调整的，不能视为购买日的状况，是否不能对企业合并成本进行调整？
祝好盼复！

回答人：chenyiwei
因为“C自身无能力补缴，由股东A资金划拨给C补缴”，那么当年A划拨资金给C时计入了什么项目？往来款项还是长期股权投资成本？
对于C，取得A的拨款并补缴出让金时，应计入相应资产成本，同时视情况贷记资本公积或者对A的负债（其他应付款）。如果后续A收到B的补偿款后不再要求C偿还的，则C将对A的其他应付款转入资本公积。
对于A，如果当年将给C的拨款计入了长期股权投资成本的，则收到B的补偿款时冲减长期股权投资成本；如果计入往来款的，则收到B的款项时核销该往来款。

提问人：yuxiaojun0206 时间：2021-12-30 21:31:32
陈老师，如果C补缴土地出让金的资金来源于其他关联方D的话，且已计入开发成本。
即 借：银行存款 2 亿 贷：其他应付款-D公司 2 亿 借：开发成本 2 亿 贷：银行存款 2 亿
那A收到法院强制执行的补偿款时该如何处理？

回答人：chenyiwei
此时A或C是否要将该款项还给D？如果不用还是什么原因？